【裁判字號】    91,交易,520
【裁判日期】    920319
【裁判案由】    過失傷害
【裁判全文】
臺灣板橋地方法院刑事判決                        九十一年度交易字第五二號
    公  訴  人  臺灣板橋地方法院檢察署檢察官
    被      告  乙○○
右列被告因過失傷害案件，經檢察官提起公訴（九十一年度偵字第一０四九五號），
本院判決如左：
    主  文
乙○○從事業務之人，因業務上之過失傷害人，處有期徒刑參月，如易科罰金，以參
佰元折算壹日。
    事  實
一、乙○○係以駕駛營業拖吊車為業，為從事駕駛業務之人，其於民國九十年十月二
    十七日下午七時許，駕駛車號Ｑ五－九六七號營業拖吊車，沿臺北縣蘆洲市○○
    路由三重市往蘆洲市方向行駛，途經臺北縣蘆洲市○○路五二０巷與民族路四二
    二巷八二弄路口時，應依道路交通安全規則第九十四條第三項之規定，注意車前
    狀況，隨時採取必要之安全措施，而依當時之情形，並無不能注意之情形，竟疏
    於注意，貿然行駛自後撞上同向停車於上開中正路與民族路口等待左轉，由丁○○所駕駛後載其女友甲○○之ＭＦＴ－八二六號重型機車，致丁○○、甲○○二
    人人車倒地，丁○○因而受有左側肩關節脫臼之傷害，甲○○受有鼻骨折、上齒
    槽骨骨折合併左上門牙鬆動及左第二門牙折斷、左臉部深髒磨擦傷約六點五公分
    Ｘ四點五公分、下巴深髒擦傷約三Ｘ三公分之傷害。而乙○○於職司調查犯罪之
    警察尚不知何人肇事前，主動承認為駕駛汽車肇事之人，並接受調查裁判。
二、案經被害人丁○○、甲○○訴由臺灣板橋地方法院檢察署檢察官偵查起訴。
    理  由
一、訊據被告乙○○固坦承於右揭時、地，與告訴人丁○○所騎乘之前開重型機車發
    生車禍等情事，初於警訊時稱：當時伊行駛在內車道直行，丁○○是在伊前方要
    左轉進入民族路四二二巷八二弄被伊撞到云云。惟嗣於本院審理時又改異前詞，
    辯稱：丁○○之車子與伊之車子係平行，丁○○的車子是在伊車子之左邊，伊在
    右邊，丁○○是急左轉彎，並非待轉之狀態，致使伊煞閃不及而撞上云云。經查
    ：
（一）查告訴人丁○○於警訊時指稱：「我騎機車由三重往蘆洲方向，我已停止在路
      口，正要從中正路五二０巷左轉進民族路四二二巷八二弄時，後方突然有輛拖
      吊車由乙○○駕駛從後撞上．．當時路口有交通號誌」，核與其後搭載之告訴
      人甲○○所述肇事經過相符。又觀之臺北縣政府警察局蘆洲分局道路交通事故
      補充資料表所載，乙○○之車損部位為左前面板凹陷，而丁○○之車損部位為
      後剎車燈及前擋風板，由雙方之車損部位顯示，被告乙○○肇事當時之位置應
      在告訴人丁○○之後方，被告與丁○○所駕駛之車輛應非平行之狀態，此核與
      被告乙○○於警局初訊時所供稱之情節相符，顯見被告肇事當時乃係自後追撞
      在前方同向之告訴人丁○○之機車。被告辯稱丁○○車子在伊左方，伊在右邊
      ，兩造之車子係平行之狀態云云，應屬諉卸之詞，不足採信。次查，依告訴人
      丁○○及甲○○均一致稱，當時係停止之狀態，乃在路口等待左轉，丁○○並
      稱：伊左轉要進入民族路，因當時車道在修路只剩一車道，伊後面尚有一部小
      車客車等語，此有九十一年五月九日之臺灣板橋地方法院檢察署履勘筆錄一份
      可憑，準此，告訴人丁○○應係在路口等待左轉，並非突然左轉彎，否則同在
      丁○○後方之另一輛小客車，照理亦應會因丁○○突然左轉彎而煞閃不及自後
      追撞，足見丁○○所稱其係停在路口等待左轉，應較被告辯稱告訴人丁○○係
      突然左轉彎乙節較為可採。
（二）按汽車行駛時，駕駛人應注意車前狀況，並隨時採取必要之安全措施，道路交
      通安全規則第九十四條第三項定有明文。而本件車禍發生時之事故位置為交岔
      口、行車管制號誌正常，此有臺北縣政府警察局蘆洲分局道路交通事故補充資
      料表、相關警訊筆錄及肇事現場照片六張在卷可稽；被告駕車本應注意上述道
      路交通安全規定，且依當時路況，又無不能注意之情形，竟疏未注意車前狀況
      ，並隨時採取必要之措施，且當時行車管制號誌正常運作，竟貿然追撞同向前
      方等待左轉之告訴人丁○○機車，致告訴人丁○○、甲○○受有前揭所述之傷
      害，而本件經送請臺灣省臺北縣區車輛行車事故鑑定委員會鑑定結果，亦同認
      被告乙○○駕駛營業大貨車，未注意車前狀況，追撞前方左轉機車為肇事主因
      ，丁○○駕駛重機車無肇事因素，此亦有臺灣省臺北縣車輛行車事故鑑定委員
      會九十二年一月十日北鑑字第九一一七一０號鑑定意見書一件在卷可佐，而告
      訴人丁○○、甲○○確因本件車禍受有上開傷害，亦有診斷證明書二紙在卷可
      憑，被告之過失行為與告訴人之傷害間復具有相當因果關係，是本件事證明確
      ，被告犯行堪以認定。
二、被告係昱晟汽車有限公司之拖吊車司機，業據其自承在卷，其駕駛拖吊車，疏未
    注意車前狀況，致使告訴人丁○○、甲○○受傷，核其所為，係犯刑法第二百八
    十四條第二項前段之業務過失傷害罪。又被告一過失行為，致丁○○、甲○○二
    人受傷，侵害二法益，為想像競合犯，應從一罪論處。另被告於職司偵查犯罪之
    警察知悉肇事人之前，主動表明為汽車駕駛人，並接受調查裁判，此經警員丙○○到庭結證屬實，應依刑法第六十二條前段自首之規定，減輕其刑。爰審酌被告
    之品性、過失程度、告訴人丁○○、甲○○所受傷害、犯罪後態度及已賠償部份
    告訴人之損失，惟尚未達成和解等一切情狀，量處如主文所示之刑，並諭知易科
    罰金之折算標準，資以懲儆。
據上論斷，應依刑事訴訟法第二百九十九條第一項前段，刑法第二百八十四條第二項
前段、第五十五條、第六十二條前段、第四十一條第一項前段，罰金罰鍰提高標準條
例第一條前段、第二條，判決如主文。
本案經檢察官孫治平到庭執行職務
中      華      民      國      九十二      年    三    月    十九      日
                                  臺灣板橋地方法院刑事交通法庭
                                          法  官  吳幸娥
右正本證明與原本無異。
如不服本判決，應於判決送達後十日內，向本院提出上訴狀。
                                          書記官  洪惠玲
中      華      民      國      九十二      年    三    月    十九      日
附錄本案論罪科刑法條全文
刑法第二百八十四條
因過失傷害人者，處六月以下有期徒刑、拘役或五百元以下罰金。致重傷者，處一年
以下有期徒刑、拘役或五百元下罰金。
從事業務之人，因業務上之過失傷害人者，處一年以下有期徒刑、拘役或一千元以下
罰金。致重傷者，處三年以下有期徒刑、拘役或二千元以下罰金。


司法院資訊處製作；財團法人民間司法改革基金會備份。
